臺灣臺北地方法院刑事判決
110年度審訴字第2126號
公  訴  人  臺灣臺北地方檢察署檢察官
被      告  毛譽  




上列被告因違反槍砲彈藥刀械管制條例案件，經檢察官提起公訴
（110年度偵字第28155、29854號），被告於準備程序中就被訴
事實為有罪之陳述，經本院告以簡式審判程序之旨，並聽取當事
人之意見後，經本院合議庭裁定，由受命法官獨任行簡式審判程
序，並判決如下：
    主      文
毛譽犯非法持有子彈罪，處有期徒刑伍月，如易科罰金，以新臺
幣壹仟元折算壹日，併科罰金新臺幣玖仟元，罰金如易服勞役，
以新臺幣壹仟元折算壹日。
扣案具殺傷力之非制式子彈壹顆沒收。
    事實及理由
一、按簡式審判程序之證據調查，不受第159條第1項之限制，刑
    事訴訟法第273條之2定有明文，是於行簡式審判程序之案件
    ，被告以外之人於審判外之陳述，除有其他不得做為證據之
    法定事由外，應認具有證據能力，合先敘明。
二、本件犯罪事實及證據，除犯罪事實欄一第2行至第3行贅載「
    、寄藏」部分刪除，第8行「扣得具有殺傷力子彈3顆、不具
    殺傷力子彈5顆」補充為「扣得具有殺傷力子彈3顆（制式子
    彈1顆、非制式子彈2顆）及不具殺傷力子彈5顆」；證據部
    分補充被告毛譽於本院準備程序及審理中之自白外，均引用
    如附件所示檢察官起訴書之記載。
三、應適用之法律及科刑審酌事由　
㈠、核被告所為，係犯槍砲彈藥刀械管制條例第12條第4項之未經
    許可持有子彈罪。
㈡、爰以行為人之責任為基礎，審酌被告持有子彈之數量等行為
    情節，兼衡被告於偵查中即坦承犯行之犯後態度，參酌其高
    職肄業之智識程度，自述入監前擔任廚師，月收入約新臺幣
    3萬元，需扶養祖母（見本院卷第155頁）之生活狀況及其素
    行等一切情狀，量處如主文所示之刑，並諭知易科罰金之折
    算標準及就併科罰金部分諭知易服勞役之折算標準，以示懲
    儆。
四、沒收部分
    按違禁物，不問屬於犯罪行為人與否，沒收之，刑法第38條
    第1項定有明文。查扣案具殺傷力之非制式子彈1顆，應依上
    開規定宣告沒收。至於扣案業經試射擊發之制式子彈1顆及
    非制式子彈1顆，經擊發後火藥已用罄且經裂解而無殺傷力
    ，已非屬違禁物，故無庸諭知沒收；另其餘扣案不具殺傷力
    之子彈等物，與本案犯行無涉，亦無證據證明為本案應沒收
    之物，自無從諭知沒收，附此敘明。
據上論斷，應依刑事訴訟法第273條之1第1項、第299條第1項前
段、第310條之2、第454條第2項，槍砲彈藥刀械管制條例第12條
第4項，刑法第11條前段、第41條第1項前段、第42條第3項、第3
8條第1項，判決如主文。　　　　
本案經檢察官蔡沛珊提起公訴，檢察官蔡名堯到庭執行職務。
中　　華　　民　　國　　111 　年　　7 　　月　　8 　　日
                    刑事第二十庭法  官    謝欣宓
上正本證明與原本無異。 
如不服本判決應於收受送達後20日內向本院提出上訴書狀，並應
敘述具體理由；其未敘述上訴理由者，應於上訴期間屆滿後20日
內向本院補提理由書（均須按他造當事人之人數附繕本）「切勿
逕送上級法院」。
                                書記官    朱俶伶　
中　　華　　民　　國　　111 　年　　7 　　月　　8 　　日
附錄本案論罪科刑法條
槍砲彈藥刀械管制條例第12條
未經許可，製造、販賣或運輸子彈者，處1年以上7年以下有期徒
刑，併科新台幣500萬元以下罰金。
未經許可，轉讓、出租或出借子彈者，處6月以上5年以下有期徒
刑，併科新台幣300萬元以下罰金。
意圖供自己或他人犯罪之用，而犯前二項之罪者，處3年以上10
年以下有期徒刑，併科新台幣700萬元以下罰金。
未經許可，持有、寄藏或意圖販賣而陳列子彈者，處5年以下有
期徒刑，併科新台幣300萬元以下罰金。
第1項至第3項之未遂犯罰之。
附件：
臺灣臺北地方檢察署檢察官起訴書
                                    110年度偵字第28155號
                                               第29854號
　　被　　　告　毛譽　　男　23歲（民國00年0月00日生）
　　　　　　　　　　　　住臺北市○○區○○路0段000巷0弄
                          00號4樓
　　　　　　　　　　　　國民身分證統一編號：Z000000000號
上列被告因違反槍砲彈藥刀械管制條例案件，已經偵查終結，認
應該提起公訴，茲將犯罪事實及證據並所犯法條分敘如下：
　　　　犯罪事實
一、毛譽明知具殺傷力之子彈係槍砲彈藥管制條例第4條第1項第
    2款所列管之物品，非經中央主管機關許可，不得持有、寄
    藏。竟於民國110年9月28日14時5分前之不詳時間，在不詳
    處所取得具有殺傷力之非制式子彈3顆，基於持有具有殺傷
    力子彈之犯意，自斯時起，將子彈藏置工具盒中，嗣因警方
    於110年9月28日14時5分許，持法院核發之搜索票，在臺北
    市○○區○○路0段000巷0弄00號4樓毛譽住處執行搜索，當場扣
    得具有殺傷力子彈3顆、不具殺傷力子彈5顆、彈頭15顆、電
    鑽工具1組、彈簧16條、彈殼7顆、未貫通之槍管1支與2支手
    機等而查獲。
二、案經臺北市政府警察局中正第一分局報告偵辦。
　　　　證據並所犯法條
一、證據清單：
編號 證據名稱 待證事實 1 被告毛譽於警詢及偵查中之供述 坦承未經許可，持有子彈之事實。 2 扣案具有殺傷力子彈3顆、不具殺傷力子彈5顆、彈頭15顆、電鑽工具1組、彈簧16條、彈殼7顆、未貫通之槍管1支與2支手機、臺北市政府警察局中正第一分局搜索扣押筆錄、扣押物品目錄表、手機翻拍及扣押物照片 證明被告持有扣案子彈之事實。 3 內政部警政署刑事警察局110年11月17日刑鑑字第1108021695號鑑定書 證明扣案子彈8顆中，有3顆具有殺傷力之事實。 4 臺北市政府警察局中正第一分局偵查隊職務報告 佐證扣案之半截槍管未完全貫通之事實。 
二、核被告所為，係犯槍砲彈藥刀械管制條例第12條第4項之未
    經許可持有子彈罪嫌。又被告持有具有殺傷力之3顆子彈，
    係同一持有行為之繼續，為繼續犯，請論以一罪。至扣案之
    未試射之非制式子彈1顆，經鑑定認具有殺傷力，屬違禁物
    ，不問屬於犯人與否，請依刑法第38條第1項規定宣告沒收
    ；另扣案業經鑑定試射擊發之制式子彈1顆、非制式子彈1顆
    ，已失其違禁物之性質，爰不另為沒收之聲請，併此敘明。
三、依刑事訴訟法第251條第1項提起公訴。
　  此　致
臺灣臺北地方法院
中　　華　　民　　國　 110　　年　　11　　月　　30　　日
　　　　　　　　　　　　　　　檢　察　官  蔡  沛  珊
中　　華　　民　　國　 110　　年　　12 　　月　 13    日
　　                          書　記　官  黃  麗  玉
附錄本案所犯法條
槍砲彈藥刀械管制條例第12條
未經許可，製造、販賣或運輸子彈者，處 1 年以上 7 年以下有
期徒刑，併科新台幣 500 萬元以下罰金。
未經許可，轉讓、出租或出借子彈者，處 6 月以上 5 年以下有
期徒刑，併科新台幣 300 萬元以下罰金。
意圖供自己或他人犯罪之用，而犯前二項之罪者，處 3 年以上
10 年以下有期徒刑，併科新台幣 700 萬元以下罰金。
未經許可，持有、寄藏或意圖販賣而陳列子彈者，處 5 年以下
有期徒刑，併科新台幣 300 萬元以下罰金。
第 1 項至第 3 項之未遂犯罰之。